臺灣新竹地方法院刑事判決
110年度訴字第222號
公  訴  人  臺灣新竹地方檢察署檢察官
被      告  羅雲鴻




上列被告因公共危險等案件，經檢察官提起公訴（110年度偵緝
字第204號），因被告於準備程序進行中，就被訴事實為有罪之
陳述，經本院告知簡式審判程序意旨，並聽取當事人之意見後，
裁定由受命法官獨任依簡式審判程序審理，判決如下：
    主      文
乙○○放火燒燬自己所有物，致生公共危險，累犯，處有期徒刑陸
月，如易科罰金，以新臺幣壹仟元折算壹日。
    事實及理由
一、乙○○居無定所，於民國109年10月間，暫住在甲○○設在新竹
    縣○○鄉○○路000號池和宮前廣場之攤位內，於同年月29日，
    乙○○懷疑甲○○擅自拿取其財物，與甲○○發生爭執，即欲離開
    該處另覓住所。而於當日晚間9時許，甲○○已離開該處時，
    乙○○明知在該處引燃物品，因攤位內有油氣等易燃物品，極
    易致火勢蔓延產生危險，並波及甲○○之財物，仍基於放火燒
    燬自己所有物致生公共危險之犯意，在甲○○攤位內沙發旁，
    點燃其所有之衣物、垃圾，致火勢延燒，而燒燬甲○○所有上
    開攤位之帆布、烤爐、桌椅、電風扇、冷凍櫃、櫃子等物，
    致生公共危險。
二、本案證據，均引用附件檢察官起訴書之記載。另補充證據被
    告乙○○於本院準備程序時之自白。查起訴書犯罪事實欄記載
    被告是點燃不明物品致火勢延燒等語，而被告於偵查、審理
    時始終辯稱其係燒燬自己所有之衣物、垃圾等物，導致火勢
    蔓延等語，證人甲○○於被告點火之際並不在場，目擊證人黎
    建成於警詢、偵查時也證稱：其質問被告為何點火時，被告
    說他是在燒垃圾跟自己的東西等語，卷內也無其他證據可為
    相反認定，爰更正起訴書所載被告點燃之不明物品，為其所
    有之衣物及垃圾。
三、論罪科刑：
　㈠核被告所為，係犯刑法第175條第2項之放火燒燬刑法第173條
    、第174條以外之自己所有物，致生公共危險罪。
　㈡起訴書認被告所為係犯刑法第175條第1項之放火燒燬他人所
    有物致生公共危險罪嫌等語，因本院已特定犯罪事實如前，
    公訴意旨此部分所認即有誤會，惟因起訴之基本社會事實同
    一，爰依法變更起訴法條。另因放火罪原含有毀損性質在內
    ，被告放火致甲○○之諸多財物遭到燒燬波及，但本案仍無兼
    論毀損罪之餘地，起訴書之論罪法條容有誤會，爰予以更正
    。
  ㈢被告前因妨害性自主案件，經法院判處有期徒刑3年10月確定
    ，於105年4月6日執行完畢，有臺灣高等法院被告前案紀錄
    表附卷可據。其受徒刑之執行完畢，5年以內故意再犯本案
    有期徒刑以上之罪，為累犯。參酌司法院大法官釋字第775
    號解釋意旨，本院認被告前既已入監執行矯正，理應改過遷
    善，避免再罹刑章，卻又再犯本案之罪，且期間又有其他犯
    罪前科，堪認其刑罰反應力薄弱，爰依刑法第47條第1項規
    定，加重其最低本刑。
  ㈣爰以行為人之責任為基礎，審酌被告在甲○○攤位內點燃衣物
    、垃圾，導致甲○○財物遭到燒燬，如火勢繼續蔓延，因攤位
    內有許多易燃物品，恐會造成爆炸釀成嚴重災害，而生公共
    危險，所為實無足取，本當從重量刑。惟念及被告坦承犯行
    ，深切表達悔悟之意，兼衡其生活狀況、智識程度、犯罪已
    造成之實害等一切情狀，量處如主文所示之刑，並諭知易科
    罰金之折算標準。希冀被告此次執行完畢後，能確實把握自
    新機會，誤再因往日之憾事自暴自棄，能重新振作回歸正常
    生活。
據上論斷，應依刑事訴訟法第273條之1第1項、第299條第1項前
段、第300條、第310條之2、第454條第2項，判決如主文。
本案經檢察官翁貫育提起公訴，檢察官翁旭輝到庭執行職務。
中　　華　　民　　國　　110 　年　　3 　　月　　31　　日
                    刑事第四庭  法　官　楊祐庭
以上正本證明與原本無異。
如不服本判決應於收受本判決後20日內向本院提出上訴書狀，上
訴書狀應敘述具體理由。上訴書狀未敘述上訴理由者，應於上訴
期間屆滿後20日內補提理由書狀於本院(均須按他造當事人之人
數附繕本 )「切勿逕送上級法院」。 
中　　華　　民　　國　　110 　年　　3 　　月　　31　　日
                                書記官  陳紀語
附錄本案論罪科刑法條：
刑法第175條：
放火燒燬前二條以外之他人所有物，致生公共危險者，處一年以
上七年以下有期徒刑。
放火燒燬前二條以外之自己所有物，致生公共危險者，處三年以
下有期徒刑。
失火燒燬前二條以外之物，致生公共危險者，處拘役或九千元以
下罰金。
附件：
臺灣新竹地方檢察署檢察官起訴書
                                    110年度偵緝字第204號
　　被　　　告　乙○○　男　65歲（民國00年0月00日生）
　　　　　　　　　　　　籍設新北市○○區○○路0段0號2樓　　　　　　　　　　　      ○○○○○○○○○）（在押）
　　　　　　　　　　　　國民身分證統一編號：Z000000000號
上列被告因公共危險案件，已經偵查終結，認應該提起公訴，茲
將犯罪事實及證據並所犯法條分敘如下：
　　　　犯罪事實
一、乙○○明知在公共場所引燃物品極易發生火勢延燒而造成危險
    ，其於民國109年10月29日晚間9時許，在新竹縣○○鄉○○路00
    0號池和宮前廣場，基於放火之犯意，在甲○○於上揭地點所
    設置之攤位內點燃不明物品，致火勢延燒，而燒燬甲○○所有
    之上開攤位帆布棚架，及攤位內放置之沙發、桌椅、櫃子及
    生財器具等物，使上揭物品不堪使用，致生公共危險。
二、案經甲○○訴由新竹縣政府警察局新湖分局報告偵辦。
        證據並所犯法條
一、證據清單及待證事實：
編號 證據名稱 待證事項 1 被告乙○○於警詢及偵訊中之供述 被告供稱：伊在那邊燒東西，點燃伊不要的褲子，東西燒起來不知道，看到伊已經要離開了等語。 2 告訴人尤珮穎於警詢及偵訊中之證述 佐證上開犯罪事實。 3 證人黎建成於警詢及偵訊中之證述 佐證上開犯罪事實。 4 新竹縣政府消防局109年11月19日火災原因調查鑑定書 佐證上開犯罪事實。 5 監視器畫面影像及拍翻照片 佐證上開犯罪事實。 
二、核被告所為，係犯刑法第175條第1項放火燒燬他人所有物及
    同法第354條之毀損罪嫌。其係一行為觸犯數罪名，請論以
    想像競合犯，從一重論以放火燒燬他人所有物罪嫌。
三、依刑事訴訟法第251條第1項提起公訴。
　　此　致
臺灣新竹地方法院
中　　華　　民　　國   110  　年     3     月     9   日
                              檢  察  官   翁貫育
本件正本證明與原本無異
中　　華　　民　　國   110  　年     3     月    12   日
                              書  記  官   賴雅琳